臺灣臺北地方法院交通事件裁定　　　　　　　　　九十一年度交聲字第一五二號
　　受 處分 人　甲○○　女　.
右列受分人因違反道路交通管理處罰條例事件，對於臺北市交通事件裁決所九十一年
八月二十五日所為之處分（原處分案號：北市裁三字第裁二二－ＡＸＸ００七九六二
號），聲明異議，本院裁定如左：
    主  文
異議駁回。
    理  由
一、異議意旨略以：受處分人吳美玲於民國九十年八月二十七日駕駛自用小客車行經
    臺北市○○街口（應為臺北市○○○路、新生北路口之誤），因黃曾麗雪騎機車
    失控人車往後仰，以致撞上其所駕駛之車輛，黃曾麗雪自知理虧，故未報警處理
    ，但竟遭裁決受處分人「未注意車前狀況」而違反道路交通管理處罰條例，其是
    受害者，為何要接受處分云云。
二、按「汽車行駛時，駕駛人應注意車前狀況及兩車併行之間隔，並隨時採取必要之
    安全措施。」、「汽車駕駛人，駕駛汽車違反道路交通安全規則，因而肇事致人
    受傷者，吊扣其駕駛執照三個月至六個月。」道路交通安全規則第九十四條第三
    項、道路交通管理處罰條例第六十一條第三項分別定有明文（原處分機關臺北市
    交通事件裁決所誤載為第六十一條第三項第一款）。
三、查受處分人於九十年八月二十七日上午十一時三十分許，駕駛車號ＣＧ－九八九
    九號自用小客車沿同市○○○路○段東向西第二線車道行駛至新生北路口時，未
    注意車前狀況，於黃曾麗雪所騎ＢＥＩ－八三二號重型機車因前方不明人士所騎
    不詳機車緊急煞停而隨之煞車時，不及反應煞停，其車右前車頭撞擊黃曾麗雪所
    騎機車車尾而肇事，並致黃曾麗雪腳部受有傷害，經臺北市政府警察局交通警察
    大隊中山分隊警員吳明有到場測繪處理，送由該大隊分析，認定黃曾麗雪無肇事
    因素，而受處分人則有違反道路交通安全規則第九十四條第三項「應注意車前狀
    況」之情事，並依道路交通管理處罰條例第六十一條第三項舉發，經原處分機關
    於九十一年八月二十五日裁決吊扣駕駛執照三個月，受處分人不服，於法定期間
    內聲明異議。
四、訊據受處分人固坦承其於右開時、地與黃曾麗雪發生車禍致黃曾麗雪受傷，核與
    原舉發單位對該事故所製作之調查紀錄記載相符（該大隊九十一年十月三日北市
    警交大四字第０九一六六九二七四００號函所附資料參照），足以擔保受處分人
    前開任意性自白與事實相符；惟矢口否認有何未注意車前狀況違反道路交通安全
    規則而應依道路交通管理處罰條例處罰之行為，辯稱：是黃曾麗雪突然煞車、人
    車後仰撞到她，其是受害人云云。經查，相撞是因為受處分人未注意車前狀況，
    致於黃曾麗雪因正當事由緊急煞車時，不及反應而追撞乙節，業據證人即受傷者
    黃曾麗雪、警員吳明有結證在卷（本院九十一年十一月二十一日、十二月十日訊
    問筆錄參照），雖證人等係發生本件交通事故之一方與調查處理之警員，惟前開
    證言乃在渠等經本院以證人身分傳訊，而具結擔保其供述之真實性並在負擔偽證
    罪之心理處罰狀態所陳述，且查現有卷存證據資料內也無任何積極證據足以證明
    該二人上開供述係屬虛偽，亦無有足以令人顯信該二人供述為不可採之品性證據
    或前科證據存在，當不能僅因黃曾麗雪、吳明有與本件有利害關係而遽認其證言
    屬虛偽而不可採。再參以原舉發單位對於本事件交通事故亦分析判斷肇因為「（
    受處分人）未注意車前狀況」，此有該大隊交通事故分析研判表在卷足參，該大
    隊乃交通事故之專業處理單位，其所為鑑定研判自具有相當之可信度，足為本院
    衡酌之依據，受處分人確有違反道路交通安全規則因而肇事致人受傷之行為；其
    所辯是黃曾麗雪煞車時「人車後仰」撞到她云云，有違常情，且與事實不符，並
    不足採。
五、綜上所述，受處分人確有駕駛汽車未注意車前狀況，並隨時採取必要之安全措施
    之違規，因而肇事致人受傷，從而原處分機關以受處分人違規事實明確，依道路
    交通管理處罰條例第六十一條第三項規定裁決吊扣駕駛執照三個月，依法核無不
    合，受處分人執前詞請求撤銷原處分，為無理由，應予駁回。
據上論斷，應依道路交通案件處理辦法第十九條，裁定如主文。
中      華      民      國    九十一    年     十二    月     二十五    日
                                臺灣臺北地方法院刑事第三庭
                                        法  官    姚念慈
右正本證明與原本無異。
如不服本裁定，應於送達後五日內，向本院提出抗告狀抗告於臺灣高等法院（應附繕
本）。
                                        書記官    林義盛
中      華      民      國    九十一    年     十二    月     二十五    日
